臺灣臺北地方法院刑事判決　　　　　　　93年度易字第1718號
公　訴　人　臺灣臺北地方法院檢察署檢察官
被　　　告　甲○○
上列被告因違反毒品危害防制條例案件，經檢察官提起公訴（93
年度毒偵字第1396號)，被告於準備程序期日為有罪之陳述，經
本院合議庭裁定由受命法官獨任進行簡式審判程序，本院判決如
下：
    主  文
甲○○施用第二級毒品，累犯，處有期徒刑柒月。扣案第二級毒
品甲基安非他命共拾捌包（共計淨重貳拾捌點玖公克），均沒收
銷燬之；扣案吸食器壹個，沒收。
    事  實
一、甲○○前於民國87年間即曾因施用毒品案件，經臺灣士林地
    方法院檢察署檢察官聲請法院裁定觀察勒戒後，認無繼續施
    用毒品傾向而於87年8月7日以87年度偵字第7353號為不起訴
    處分確定；又於88年間再因施用毒品案件，經臺灣臺北地方
    法院檢察署檢察官聲請法院裁定送觀察勒戒後，認有繼續施
    用毒品之傾向，經檢察官聲請法院裁定送強制戒治並起訴後
    ，經本院於88年3月16日判處有期徒刑四月，如易科罰金，
    以300元折算1日確定，與其於88年間另因轉讓毒品、幫助施
    用毒品等案件分別經法院判處有期徒刑七月、三月確定者定
    其應執行有期徒刑一年，並於90年2月11日執行完畢（起訴
    書誤載為90年3月13日）；詎其猶不知悔改，又基於施用第
    二級毒品甲基安非他命之犯意，於93年7月12日下午某時，
    在其位於臺北市○○區○○街106號6樓居住內，以火在玻璃
    球下方燒烤而吸食其霧氣之方式，施用第二級毒品甲基安非
    他命。嗣於93年7月13日晚上10時10分許，為警在上址查獲
    ，並當場扣得其所有之第二級毒品甲基安非他命18包（共計
    淨重28‧9公克，含包裝共重34‧6公克，此另涉販賣第二級
    毒品甲基安非他命罪嫌部分，由本院另案審理中），及其所
    有供其為前開施用第二級毒品甲基安非他命所使用之吸食器
    1個。
二、案經臺北市市政府警察局大安分局報請臺灣臺北地方法院檢
    察署檢察官偵查起訴。
    理  由
一、右開事實業據被告甲○○於偵審中均坦承不諱，且有前揭扣
    案第二級毒品甲基安非他命18包（共計淨重28‧9公克，含
    包裝共重34‧6公克），及供其施用毒品之吸食器一個可證
    ，且該扣案毒品確屬第二級毒品甲基安非他命，亦有臺北市
    政府警察局大安分局毒品初步鑑驗報告單一份在卷為憑；再
    被告為警查獲時所採集之尿液經送驗結果，確呈安非他命及
    甲基安非他命陽性反應，有臺灣尖端先進生技醫藥股份有限
    公司出具之濫用藥物檢驗報告表影本一份附卷可稽，均足認
    被告之自白應與事實相符。又被告如前述，先後於87年間即
    因施用毒品案件，經臺灣士林地方法院檢察署檢察官聲請法
    院裁定觀察勒戒後，認無繼續施用毒品傾向而於87年8月7日
    以87年度偵字第7353號為不起訴處分確定，及於88年間再因
    施用毒品案件，經臺灣臺北地方法院檢察署檢察官聲請法院
    裁定送觀察勒戒後，認有繼續施用毒品之傾向，經檢察官聲
    請法院裁定送強制戒治並起訴後，經本院判處罪刑確定，有
    臺灣高等法院被告全國前案紀錄表一份可考，已無毒品危害
    防制條例第二十條規定之適用，是本案事證已臻明確，被告
    上開犯行，堪以認定，自應依法論科。
二、核被告所為，係犯毒品危害防制條例第10第2項之施用第二
    級毒品罪。其施用第二級毒品前持有該毒品之行為，已為其
    後施用之行為所吸收，爰不另論罪。被告前於88年間因施用
    毒品案件，經臺灣臺北地方法院檢察署檢察官聲請法院裁定
    院裁定送強制戒治並起訴後，經本院於88年3月16日判處有
    期徒刑四月，如易科罰金，以300元折算1日確定，與其於88
    年間另因轉讓毒品、幫助施用毒品等案件分別經法院判處有
    期徒刑七月、三月確定者定其應執行有期徒刑一年，並於90
    年2月11日執行完畢，有臺灣高等法院被告全國前案紀錄表
    一份可查，其於五年以內再犯本案有期徒刑以上之罪，為累
    犯，應依刑法第四十七條規定，加重其刑。爰審酌被告如前
    述，前已先後二次因施用毒品案件，經檢察官聲請法院裁定
    觀察勒戒後，認無繼續施用毒品傾向為不起訴處分確定後，
    又於88年間再因施用毒品案件，經檢察官聲請法院裁定送觀
    察勒戒後，認有繼續施用毒品之傾向，經檢察官聲請法院裁
    定送強制戒治並起訴後由法院判處罪刑確定在案，素行非佳
    ，且迭經觀察勒戒、強制戒治仍未能知所警惕，再為本案犯
    行，有相當惡性，但其犯後已坦承犯行，及其犯罪情節、手
    段，施用毒品行為本屬自戕性犯罪等一切情狀，量處如主文
    所示之刑。至於扣案甲基安非他命18包（共計淨重28‧9公
    克，含包裝共重34‧6公克），屬毒品危害防制條例第2 條
    第2項第2款之第二級毒品，為違禁物，依同條例第18條第1
    項前段規定，併予宣告沒收銷燬之；另扣案吸食器一個係被
    告所有，且屬供其為前開施用毒品行為所用之物，業據被告
    供明在卷，依刑法第38條第1項第2款規定，併予宣告沒收。
據上論斷，應依刑事訴訟法第299條第1項前段、第273條之一第
1項，毒品危害防制條例第10條第2項、第18條第1項，刑法第11
條前段、第47條、第38條第1 項第2款，判決如主文。
本案經檢察官葉雅婷到庭執行職務
中　　華　　民　　國　　94　　年　　1 　　月　　31　　日
                  臺灣臺北地方法院刑事庭第十六庭
　　　　　　　　　　　　　　　法　官  林麗真
上正本證明與原本無異。
如不服本判決，應於判決送達後十日內向本院提出上訴狀（應抄
附繕本）。
                              書記官  張汝琪
中　　華　　民　　國　　94　　年　　2 　　月　　2 　　日
